

Evan Cholette

Développeur Informatique

Profil

Je suis un très bon communicateur, doté de compétences techniques solides grâce à un diplôme en Programmation et Technologie Internet. Ma capacité à collaborer efficacement, à maîtriser une variété de langages de programmation, à utiliser des IDE et des bases de données, ainsi qu'à travailler dans un environnement Agile, font de moi un excellent atout pour toute équipe. Mon engagement envers l'apprentissage constant, couplé à ma capacité à communiquer, garantit une contribution positive à votre entreprise.

Projets Réalisés

<u>E-boutique</u> - Dans ce projet, nous avons réalisé une boutique en ligne à l'aide des langages HTML, CSS, du framework React, et d'une base de données SOLite.

<u>Space Invader</u> - Dans ce projet, nous avons développé une version du jeu Space Invader en utilisant le langage C++.

Contact Management App - Dans ce projet, nous avons conçu une application de gestion de contacts en utilisant le langage C#, l'IDE Visual Studio, et Microsoft SQL Server. Cette application permet de créer, modifier, supprimer, afficher, rechercher, trier et regrouper des contacts.

Formations

Programmation et technologie internet - Attestation d'étude collégial Institut Supérieur D'informatique (IsI) • Montréal • 2023

Technique d'usinage - *Diplôme d'études professionnelles CIMME* • *Montréal* • 2011

≥ e_cholette@hotmail.com

514 778-8120

• Châteauguay, QC

S LinkedIn

Portfolio

& GitHub

Languages de programmation

- HTML5
- CSS3
- JavaScript (y compris Node.js et React)
- C/C++
- C#
- Java (SE et EE)
- SQL
- PHP

Environnements de développement intégré (IDE)

- Visual Studio
- Eclipse
- Visual Studio Code
- Android Studio
- NetBeans
- DBeaver

Expériences Professionnelles

Enseignant en Techniques d'usinage

Centre intégré de mécanique, de métallurgie et d'électricité • Montréal • 2018 - 2022

- Enseigner des techniques de programmation et de débogage.
- Enseigner la logiciels liés à la programmation.
- Enseigner les méthodes de travail, la conception, la sélection d'outils, la création de programmes CNC et la simulation.

Superviseur de production

Les Industries MR • Acton Vale • 2012 - 2018

- Planifier la production.
- Encadrer le personnel.
- Fournir le support technique aux ouvriers et favoriser le développement de leurs compétences.

Machiniste

Automation LM • Saint-Pie • 2012

- Analyser les documents de fabrication.
- Opérer des machines-outils de précision.

Fantassin

Armée Canadienne • Montréal • 2008-2009

• Réalisation de manœuvres militaires.

Autres Formations

Formation en enseignement professionnel - *Université de Sherbrooke* • *Longueuil* • 2019

Formation Pompier 1 NFPA 1001 - Incendie et sauvetage École nationale des pompiers du Québec • Montréal • 2015

Autres Expériences

Pompier Volontaire -

Acton Vale • Québec • 2015 - 2019

Concepts de programmation

- Programmation orientée objets(POO)
- Méthodologie agile
- Programmation MVC

Bases de données

- Microsoft SQL Server
- MySQL
- PostgreSQL
- DB Browser for SQLite
- MariaDB